# 请教陈老师关于子公司注销的问题

提问人：zhengzhi 时间：2017-03-06 09:41:14
陈老师您好，现在有子公司清算问题向你请教 1 、子公司和母公司均为全民所有制企业，子公司没有任何业务，现准备注销，目前子公司欠母公司钱 1000 万元，无力归还，是否可以协议规定由母公司承担，会计上并入母公司账簿，直接借：应付账款 1000 贷-应收账款 1000 。 2 、子公司名下有一块划拨土地，没有入账，目前是否可入账以及以何种价格入账。

回答人：chenyiwei
1 、不建议这样处理，这样等于是以往来抵销的方式规避了往来坏账损失核销程序。 2 、划拨土地即使在改制时保留划拨，也不应按评估值入账，应继续保持帐外反映。参考《企业财务通则（ 2006 ）》第五十七条。

提问人：zhengzhi 时间：2017-03-06 21:36:19
陈老师您好，对您的回复还有两个疑问 1 、如果不能直接抵消是否可以像上面那位说的搞类似于吸收合并的方式？ 2 、对于土地如果继续保持账外，现在如果子公司必须注销是否可以更名到母公司名下？是否需要缴纳所得税？

回答人：chenyiwei
1 、可以考虑。 2 、涉及到划拨土地管理的法律问题，建议咨询主管部门。我理解至少母公司也必须满足使用划拨土地的条件才可以。划拨土地的转移一般无需缴纳企业所得税。

提问人：zhengzhi 时间：2017-03-21 08:03:56
谢谢陈老师指导，还需要继续请教，目前因为母子公司均为全民所有制企业，根据上级要求，要将子公司注销，母公司要求改制成有限责任公司，母公司具备改制条件，但子公司因土地问题尚无法解决方案，是否可以先改母公司，待子公司土地问题解决后再将子公司吸收合并，有限责任公司是否可以吸收合并全民所有制？

回答人：chenyiwei
一般理解不能由公司制企业吸收合并非公司制企业。